臺灣板橋地方法院刑事判決　　　　　　　100年度易字第289號
公　訴　人　臺灣板橋地方法院檢察署檢察官
被　　　告　呂文彥
上列被告因竊盜等案件，經檢察官提起公訴（99年度偵字第2704
8 號、第27537 號、第32148 號），因被告於準備程序中為有罪
之陳述，經本院裁定改以簡式審判程序審理，判決如下：
    主  文
呂文彥竊盜，累犯，處有期徒刑伍月，如易科罰金，以新臺幣壹
仟元折算壹日。又竊盜，累犯，處有期徒刑肆月，如易科罰金，
以新臺幣壹仟元折算壹日。又竊盜，累犯，處有期徒刑肆月，如
易科罰金，以新臺幣壹仟元折算壹日。應執行有期徒刑拾月，如
易科罰金，以新臺幣壹仟元折算壹日。
    事  實
一、呂文彥前因竊盜案件，經本案以93年度易字第1246號判決判
    處有期徒刑6 月確定，嗣經減刑為有期徒刑3 月並與所犯恐
    嚇罪所宣告之有期徒刑4 月，由本院以96年度聲減字第4180
    號裁定定應執行刑有期徒刑7 月確定，於民國96年8 月24日
    縮短刑期執行完畢。再因竊盜案件，經本院以94年度簡字第
    5840號判決判處有期徒刑6 月確定，於95年12月31日縮短刑
    期執行完畢。又因詐欺案件，經臺灣士林地方法院以96年度
    簡字第355 號判決判處有期徒刑3 月並經減刑為有期徒刑1
    月又15日確定，於96年12月5 日易科罰金執行完畢。復因竊
    盜、毒品等案件，經本院分別論罪科刑，並以97年度聲字第
    5582號裁定定應執行刑有期徒刑2 年確定，於98年10月22日
    縮短刑期假釋出獄，刑期至99年1 月6 日屆滿，其假釋未經
    撤銷，以已執行論。詎其猶不知悔改，竟意圖為自己不法之
    所有，於99年5 月24日晚間6 時35分許，在臺北縣三重市（
    現已改制為新北市三重區○○○街197 巷20號前，以其自備
    之鑰匙（未扣案，下同）插入電門發動車輛之方式，竊取鄭
    財明所有、停放於該處之LE6-603 號重型機車，得手後供己
    代步使用；又於99年6 月16日下午4 時15分許，在新北市○
    ○區○○街229 號前，以相同方式竊取偉添企業有限公司所
    有、由許添丁保管使用之車牌號碼PNQ-621 號重型機車；復
    於99年9 月2 日下午4 時54分許，在新北市○○區○○街64
    號前，再以相同方式竊取陳麗芬所有、由王孝生保管使用之
    車牌號碼LJ5-956 號重型機車。嗣鄭財明、許添丁及王孝生
    發覺車輛遭竊，均報警處理，經警方分別調閱現場監視錄影
    畫面，始循線查悉上情。
二、案經臺北縣（現改制為新北市）政府警察局三重分局移送臺
    灣板橋地方法院檢察署檢察官偵查起訴。
    理  由
壹、程序事項
一、按簡式審判程序、簡易程序及第376 條第1 款、第2 款所列
    之罪之案件外，第一審應行合議審判，刑事訴訟法第284 條
    之1 定有明文，本件被告呂文彥所犯之罪，核屬同法第376
    條第2 款之罪，是依上開規定，本件即非屬合議審判案件，
    合先敘明。
二、又被告所犯者非為死刑、無期徒刑、最輕本刑為3 年以上有
    期徒刑之罪或高等法院管轄第一審案件，其於準備程序進行
    中，先就被訴事實為有罪之陳述，經告知簡式審判程序之旨
    ，並聽取公訴人、被告之意見後，本院裁定改以簡式審判程
    序進行本案之審理，是本案之證據調查，依刑事訴訟法第27
    3 條之2 規定，即不受同法第159 條第1 項、第161 條之2
    、第161 條之3 、第163 條之1 及第164 條至第170 條規定
    之限制。
貳、實體事項
一、上揭犯罪事實，業據被告呂文彥於警詢、偵查及本院準備程
    序、審理時均自白不諱，核與證人即被害人鄭財明、許添丁
    及王孝生於警詢中指述之情節相符，並有監視錄影翻拍照片
    共21張在卷可稽（見99年度偵字第32148 號偵查卷第7 頁、
    第8 頁共11張、99年度偵字第27537 號偵查卷第9 頁共8 張
    、99年度偵字第27048 號偵查卷第15頁共4 張），復有新北
    市政府警察局車輛協尋電腦輸入單共4 紙、扣押物品目錄表
    及贓物認領保管單各1 紙附卷可憑（見99年度偵字第32148
    號偵查卷第6 頁、99年度偵字第27537 號偵查卷第7 頁、第
    8 頁、99年度偵字第27048 號偵查卷第13頁、第14頁），足
    認被告之自白與事實相符。從而本案事證明確，被告犯行堪
    予認定。
二、核被告所為，均係犯刑法第320 條第1 項之竊盜罪（共3 罪
    ）。被告有如犯罪事實欄所示之有期徒刑執行完畢情形，有
    臺灣高等法院被告前案紀錄表1 份在卷可考，其受有期徒刑
    之執行完畢，5 年內故意再犯本件有期徒刑以上之3 罪，均
    為累犯，皆應依法加重其刑。所犯上開3 罪，犯意各別，行
    為互殊，應分論併罰。爰審酌被告之素行非端，已有多次竊
    盜前科，竟猶不知悔改，再犯相同類型之本案，顯然漠視法
    令之禁制，惟被害人許添丁及王孝生遭竊機車均已尋獲並經
    通知領回之事實，業據許添丁於警詢筆錄記載明確，並有王
    孝生簽名之贓物認領保管單1 紙在卷可稽，復衡被告犯罪之
    動機、目的、手段、所生之損害，兼以被告均自始坦承犯行
    之犯後態度等一切情狀，分別量處如主文所示之刑，並諭知
    易科罰金之折算標準，復定其應執行之刑併諭知易科罰金之
    折算標準。被告持以竊取本案機車之鑰匙均未扣案，無證據
    證明尚屬存在，且非違禁物，爰不併予宣告沒收，併此敘明
    。
三、據上論斷，應依刑事訴訟法第273 條之1 、第284 條之1 、
    第299 條第1 項前段，刑法第320 條第1 項、第47條第1 項
    、第41條第1 項前段、第8 項、第51條第5 款，刑法施行法
    第1 條之1 ，判決如主文。
本案經檢察官郭峻豪到庭執行職務。
中    華    民    國   100    年    3     月    28    日
                  刑事第三庭法  官  陳伯厚
上列正本證明與原本無異。
如不服本判決，應於判決送達後10日內敘明上訴理由，向本院提
出上訴狀 (應附繕本) ，上訴於臺灣高等法院。其未敘述上訴理
由者，應於上訴期間屆滿後20日內向本院補提理由書「切勿逕送
上級法院」。
                            書記官  高建華
中    華    民    國   100    年    3     月    31    日
附錄論罪科刑法條全文；
中華民國刑法第320條
（普通竊盜罪、竊佔罪）
意圖為自己或第三人不法之所有，而竊取他人之動產者，為竊盜
罪，處5  年以下有期徒刑、拘役或 5 百元以下罰金。
意圖為自己或第三人不法之利益，而竊佔他人之不動產者，依前
項之規定處斷。
前二項之未遂犯罰之。